臺灣臺北地方法院刑事判決　　　　　　　 94年度訴字第218號
公　訴　人　臺灣臺北地方法院檢察署檢察官
被　　　告　甲○○
選任辯護人　李國盛律師
上列被告因強盜案件，經檢察官提起公訴（94年度偵字第1522號）
，本院判決如下：
    主  文
甲○○結夥三人以上攜帶兇器毀壞門扇竊盜，累犯，處有期徒刑
拾月。扣案之白手套只、一字起子壹支均沒收。
    事  實
一、甲○○曾因違反肅清煙毒條例案件，經臺灣板橋地方法院以
    86年度訴字第2604號判處有期徒刑3年2月確定，於民國89年
    11月10日假釋，刑期至93年9月17日屆滿以已執行論。詎猶
    不知悔改，結夥真實姓名年籍不詳、均已成年、綽號「阿清
    」、「國隆」及另名男子共四人，共同基於意圖為自己不法
    所有之犯意聯絡，於94年1月12日12時許，前往臺北市○○
    區○○街206號5樓之2，由甲○○負責把風，而由「阿清」
    持其等所有白手套3只及客觀上足供兇器使用之一字起子1把
    ，毀壞上開住處大門門鎖後（毀損部分未據告訴），與「國
    隆」及另名不詳男子進入行竊，而竊得如附表所示之物品，
    得手後正欲離去現場之際，適屋主乙○○返家當場發現，甲
    ○○、「阿清」、「國隆」及另名不詳男子趁隙逃逸，乙○
    ○則予以追趕，嗣甲○○於臺北市○○區○○街182號前為
    乙○○追趕到後，再為臺北市政府警察局大安分局瑞安街派
    出所之員警逮捕，並扣得白手套3只、一字起子1支及附表編
    號1、2、3、5、6、7所示之物品。
二、案經乙○○訴由臺北市政府警察局大安分局報告臺灣臺北地
    方法院檢察署檢察官偵查起訴。
    理  由
一、右揭事實，業據被告甲○○坦承不諱，核與被害人乙○○之
    指訴情節大致相符，並有卷附贓物認領保管單1紙、照片影
    本2張，及扣案之白手套3只、一字起子1支可資佐憑，足認
    被告自白與事實相符，本件事證明確，被告犯行洵堪認定，
    應依法論科。
二、核被告所為，係犯刑法第321條第1項第2、3、4款之加重竊
    盜罪。公訴人雖論以：被告為被害人乙○○自後追趕到後，
    被告脫免逮捕，竟當場以拳腳攻擊之強暴方式毆打被害人乙
    ○○，其所為應屬刑法第330條第1項之加重強盜罪（原起訴
    書雖載起訴法條為刑法第329條之準強盜罪，但公訴人於94
    年4月8日蒞庭時更正為同法第330條第1項之加重強盜罪）等
    語，惟按「刑法第329條之強暴脅迫，以當場實施者為限，
    如在脫離犯罪場所或追捕者之視線以後，基於別種事實而實
    施時，則雖意在防護贓物或脫免逮捕，亦不過為另犯他罪之
    原因，與前之竊盜或搶奪行為無關，自不能適用該條以強盜
    論」、「刑法第329條所謂當場，固不以實施竊盜或搶奪者
    尚未離去現場為限，即已離盜所而尚在他人跟蹤追躡中者，
    仍不失為當場。惟於竊盜或搶奪者離去盜所後，行至中途始
    被撞遇，則該中途，不得謂為當場，此時如因彼此爭執，犯
    人予以抵抗，實施強暴或脅迫，除可另成其他罪名外，不生
    以強盜論之問題」，最高法院分別著有28年非字第43號以及
    28年上字第1984號判例，並有81年度臺上字第2338號判決可
    資參照。查證人即被害人乙○○於本院審理時到庭證稱：當
    時其在五樓的家門口看到被告及其他三人手上拿著其所有之
    物品，遂上前抓住其中一個人的手，要他把東西放下來，那
    個人並不是被告，被告在我出電梯時就已經進入電梯了，但
    他何時下樓伊不清楚；後來另二人循樓梯逃跑，被伊抓住手
    的人也甩掉伊的手從樓梯往下跑，伊遂亦沿樓梯下樓追趕，
    追到一樓大門外，伊追的那三人就分頭跑並沿途丟棄竊得物
    品，後來伊在轉角處發現被告手上還拿著兩袋從伊家偷來的
    東西，跑得比較慢，所以伊便追上被告；被告從進電梯之後
    到路旁轉角被伊看到之間都不在伊的視線中等語，由上可知
    ，本案被告既已脫離盜所並已脫離逮捕者之視線，揆諸前揭
    判例及判決意旨，即已非屬當場，是自無從構成刑法第329
    條之準強盜罪，進而該當刑法第330條之加重強盜罪，從而
    公訴人上開所論，尚有誤會，惟基本事實相同，本院自應予
    審理，並變更其起訴法條。被告與「阿清」、「國隆」及另
    名不詳男子四人，就上開犯行具有犯意聯絡及行為分擔，為
    共同正犯。被告前因違反肅清煙毒條例案件，經臺灣板橋地
    方法院以86年度訴字第2604號判處有期徒刑3年2月確定，於
    89年11月10日假釋，刑期至93年9月17日屆滿以已執行論，
    此有臺灣高等法院被告全國前案紀錄表在卷可按，於五年以
    內再犯本件有期徒刑以上之罪，為累犯，應依刑法第47條規
    定加重其刑。爰審酌被告素行不佳，有上開前案紀錄表附卷
    可參，不思合法途徑獲取財物而侵害他人之財產權，及其犯
    罪手段、竊得財物種類及價值、坦承犯行之犯後態度等一切
    情狀，量處如主文所示之刑，以示懲儆。扣案之白手套3只
    及一字起字1支，為共犯所有供犯罪所用之物，業據被告供
    承在卷，爰依刑法第38條第1項第2款宣告沒收。
據上論斷，應依刑事訴訟法第299條第1項前段、第300條，刑法
第28條、第321條第1項第2、3、4款、第47條、第38條第1項第2
款，判決如主文。
本案經檢察官林黛利到庭執行職務
中　　華　　民　　國　　94　　年　　4 　　月　　22　　日
　　　　　　　　　刑事第三庭審判長法　官　劉 慧 芬
　　　　　　　　　　　　　　　　　法　官　蔡 如 琪
　　　　　　　　　　　　　　　　　法　官　歐陽漢菁
上正本證明與原本無異。
如不服本判決，應於判決送達後10日內向本院提出上訴狀（應抄
附繕本）。告訴人或被害人如對於本判決不服者，應具備理由請
求檢察官上訴，其上訴期間之計算係以檢察官收受判決正本之日
期為準。
　　　　　　　　　　　　　　　  　書記官　沈 芳 君
中　　華　　民　　國　　94　　年　　4 　　月　　25　　日
附錄本案論罪科刑法條全文
中華民國刑法第321條
犯竊盜罪而有左列情形之一者，處六月以上、五年以下有期徒刑
：
一  於夜間侵入住宅或有人居住之建築物、船艦或隱匿其內而犯
　　之者。
二  毀越門扇、牆垣或其他安全設備而犯之者。
三  攜帶兇器而犯之者。
四  結夥三人以上而犯之者。
五  乘火災、水災或其他災害之際而犯之者。
六  在車站或埠頭而犯之者。
前項之未遂犯罰之。
附表
┌──┬───────────────────────┐
│編號│物品名稱　　　　　　　　　　　　　　　　　　　│
├──┼───────────────────────┤
│1　 │LV女用手提包2 只　　　　　　　　　　　　　　  │
│2　 │TOSHIBA 廠牌筆記型電腦1部　　　　　　　　　　 │
│3　 │COMPAQ廠牌筆記型電腦1 部　　　　　　　　　　　│
│4　 │自組電腦主機1 台　　　　　　　　　　　　　　　│
│5　 │PS2 電視遊樂器1 台　　　　　　　　　　　　　　│
│6　 │電腦液晶螢幕1 台　　　　　　　　　　　　　　　│
│7　 │OZAKI 電腦音響1 套（含主機1台及喇叭4個）　　　│
│8　 │太平洋SOGO禮券5 本（價值共計2500元）　　　　　│
│9　 │外幣（美金100元、歐元120元、新加坡幣300多元） │
│10　│CARTIER 鑽戒1 只　　　　　　　　　　　　　　　│
│11　│TOSCOW銀項鍊1 條　　　　　　　　　　　　　　　│
└──┴───────────────────────┘
